【裁判字號】    89,易,3402
【裁判日期】    891031
【裁判案由】    竊盜
【裁判全文】
台灣台中地方法院刑事判決                        八十九年度易字第三四二號
    公  訴  人  台灣台中地方法院檢察署檢察官
    被      告  甲○○
                乙○○
右列被告因竊盜案件，經檢察官提起公訴（八十九年度偵字第一二九００號），本院
判決如左：
    主  文
甲○○、乙○○共同竊盜，均處有期徒刑伍月。均緩刑參年。
    事  實
一、甲○○、乙○○共同意圖為自己不法之所有，於民國（下同）八十九年三月二十
    九日十九時許，由甲○○駕駛車號五Ｆ─七六一號之大貨車至台中市西屯區市○○○路與惠來路口由鉅建設公司所有之工地，乙○○將面臨市○○○路之工地圍
    籬掀開進入工地內後開啟大門，讓甲○○將大貨車駛入工地內，甲○○、乙○○
    即竊取丙○○所有堆放在工地內之支撐鐵架，並將鐵架搬上大貨車，得手後正欲
    離去之際，為埋伏在工地內之石玉純（丙○○之妻）發現並報警處理，因甲○○
    二人見石玉純在現場乃又將支撐鐵架搬下大貨車，嗣為前來處理之警員當場查獲
    。
二、案經台中市警察局第四分局報請台灣台中地方法院檢察署檢察官偵查起訴。
    理  由
一、訊據被告甲○○、乙○○固坦承有駕駛大貨車至前揭工地內，惟均矢口否認有竊
    盜犯行，均辯稱：伊等係欲將所承造工程之模板材料載至該工地內放置，見大門
    未關，便推門進入該工地內整地，並無竊取工地內之鐵架云云。惟查右揭竊盜事
    實業據當時在場之證人石玉純於警訊及偵查中指述甚詳（見偵查卷第十五頁背面
    、第四十二頁背面），而被告乙○○於警訊中亦坦承不知道該工地係何人所有，
    當晚是將工地圍籬掀起後進入工地內將大門打開讓被告甲○○將大貨車駛入工地
    內等語（見偵查卷第十二頁背面），核與證人石玉純指訴之情節相符，又被害人
    丙○○於偵查中亦陳稱：該工地係由鉅建設公司所有，工地大門有上鎖，大門旁
    有一個小門可供進出，小門之鑰匙由公司保管，但後來大門之鎖頭被破壞，伊怕
    打草驚蛇，所以未換新鎖等語（見偵查卷第四十三頁背面），足見被告二人明知
    該工地為他人所有之工地，且該工地四周均以圍籬圍住，大門亦上鎖，工地內亦
    置放有模板、鐵架等建築材料，顯見該工地圍籬乃係防閑而設，被告二人未經所
    有人同意擅自進入，其動機即有可疑，又被告二人所承造之工地位於台中市○○
    路○段二八號，與上址工地有相當之距離，被告二人未將工地所使用之模板建材
    堆放於附近之工地卻載至上址堆放，其陳述顯與常情有違，顯見被告二人所辯要
    屬事後卸責之詞信。此外並有現場圖及現場照片附卷可證，本件事證明確，被告
    二人之犯行應堪認定。
二、核被告二人所為，均係犯刑法第三百二十條第一項之普通竊盜罪。公訴人認被告
    二人係攜帶長型拔釘器竊盜，所為應係犯刑法第三百二十一條第一項第三款之攜
    帶兇器竊盜罪。惟按攜帶兇器以犯竊盜罪為目的者，始足構成該款之加重竊盜罪
    ，查被告二人為模板工人，長型拔釘器係二人平常工作所用，此為被告二人所自
    承，而據告訴人石玉純所稱，被告二人係徒手竊取支撐鐵架（見警訊筆錄第十五
    頁背面），亦與長型拔釘器無關，此外又查無其他證據足資證明該長型拔釘器與
    本件竊盜罪有何關連，自不能單憑被告二人之車內置放有長型拔釘器，即認被祰
    二人所為係犯刑法第三百二十一條第一項第三款之加重竊盜罪，公訴人之起訴法
    條尚有未洽，應予變更。又被告二人有犯意之聯絡及行為之分擔，應論以共同正
    犯。爰審酌被告二人之素行、犯罪之動機、目的、手段，犯罪所生之危害、犯罪
    後之態度等一切情狀，量處如主文所示之刑。末查被告二人未曾受有期徒刑以上
    刑之宣告，有臺灣臺中地方法院檢察署刑案資料查註紀錄表附卷可憑，被告二人
    因見有人在現場即將所竊之物歸還，未對被害人造成實際損害，且靜待警方前來
    處理，渠等二人經此教訓，當知警惕而無再犯之虞，本院綜核各情，所宣告之刑
    ，認以暫不執行為適當，均併予宣告緩刑，以啟自新。
據上論斷，應依刑事訴訟法第二百九十九條第一項前段，第三百條、刑法第二十八條
第三百二十條第一項、第七十四第一款，罰金罰鍰提高標準條例第一條前段，判決如
主文。
中    華    民    國    八十九    年      十        月      三十一      日
                                        法  官蔡名曜
右正本證明與原本無異。
如不服本判決，應於送達後十日內向本院提出上訴狀(須附繕本)，上訴於台灣高等
法院台中分院。
                                        書記官
中    華    民    國    八十九    年      十一      月      一          日
附錄論罪科刑法條
刑法第二百九十九條
移送前條被略誘人出中華民國領域外者，處五年以上有期徒刑。
前項之未遂犯罰之。
刑法第三百二十條
意圖為自己或第三人不法之所有，而竊取他人之動產者，為竊盜罪，處五年以下有期
徒刑、拘役或五百元以下罰金。
意圖為自己或第三人不法之利益，而竊佔他人之不動產者，依前項之規定處斷。
前二項之未遂犯罰之。


司法院資訊處製作；財團法人民間司法改革基金會備份。
